臺灣高等法院高雄分院刑事裁定　　　　　　　　　　九十一年度聲再字第一二五號
　　再審聲請人
　　即受判決人　甲○○
右列聲請人因公共危險案件，對於本院九十一年度交上易字第一０七號中華民國九十
一年七月一日確定判決（臺灣高雄地方法院九十一年度交易字第六七號、臺灣高雄地
方法院檢察署九十年度偵字第二二０二四號），聲請再審，本院裁定如左：
      主    文
再審之聲請駁回。
      理    由
一、聲請意旨略稱：證人陳枝和（即高雄縣警察局六龜分局員警）於民國九十一年五
    月十六日在鈞院調查時證稱：「被告車子是我們全面臨檢的其中一輛車，並非有
    異況被攔下」、「（觀察紀錄表）是我勾的，現場我沒有做直線測試，我沒有聞
    到被告酒味」、「（當天被告是否有神智不清？）沒有」等語，足證聲請人酒測
    當天並無任何不能駕駛之異狀，亦無神智不清的情形，證人陳枝和尚無聞到聲請
    人身上任何酒味，原確定判決竟漏未審酌證人陳枝和上開之證詞，甚至將證人之
    證詞錯誤引用，致誤認聲請人於員警臨檢當天有不能駕駛之異況。再者，原確定
    判決復未於判決理由欄說明聲請人提出之上開重要證據捨棄不採之理由，應認原
    確定判決有漏未審酌之情事，顯已該當刑事訴訟法第四百二十一條得聲請再審之
    規定云云。
二、按不得上訴於第三審法院之案件，除刑事訴訟法第四百二十條規定外，其經第二
    審確定之有罪判決，如就足生影響於判決之重要證據漏未審酌者，得為受判決人
    之利益，聲請再審，刑事訴訟法第四百二十一條固有明文。惟所謂「足生影響於
    判決之重要證據漏未審酌」，係指當事人於第二審法院判決前所提出之證物，足
    以影響、變更判決結果，而法院漏未審酌而言；如第二審判決前未經提出之證據
    ，或所提出之證據，如第二審法院依調查之結果，本於論理法則、經驗法則，取
    捨證據後認定事實者，則不包括之；亦即所謂「有足以影響於判決之重要證據漏
    未審酌為理由」者，必該證據已經提出確漏未審酌，且該證據確為真實，而足以
    據以認定受判決人應受無罪、或免訴、或輕於原審所認定罪名而後可，否則如不
    足以推翻原確定判決所認定之罪名，而僅據以爭執原確定判決對證據之取捨，仍
    不能准許再審。本件原確定判決認定再審聲請人確有觸犯公共危險罪之事實，及
    據以認定該事實之證據，均已於原確定判決中詳予審酌、論斷，有該確定刑事判
    決書影本一份附卷足按。又依卷附之高雄縣警察局處理駕駛人違反刑法第一百八
    十五條之三案件測試觀察紀錄表（附於警卷），在「酒精測試方式及結果」欄已
    明確記載「以呼氣測試酒精濃度為每公升一點０二毫克」，在「觀察結果」欄亦
    記載駕駛人（即再審聲請人）確有「對員警指揮及交通號誌無反應或遲緩，駕駛
    判斷力顯然欠佳」、「查獲、測試或訊問過程，嫌疑人有多話之情事」、「嫌疑
    人有酒醉駕車跡象，顯然無法安全駕駛」等情，而上開測試觀察紀錄表確實為警
    員陳枝和所製作，亦經證人陳枝和於本院調查時到庭證述明確，則原確定判決理
    由載明「被告飲酒後駕車有對警員指揮及交通號誌無反應或遲緩，駕駛判斷力顯
    然欠佳，及在進行詢問過程中，亦有多話之現象，有酒醉駕車跡象，此亦有刑法
    第一百八十五條之三案件測試觀察紀錄表一紙附卷可稽，並經證人即查獲之警員
    陳枝和到庭結證明確」等情，並無如再審聲請人所述原確定判決有將證人陳枝和
    之證詞錯誤引用之情事。況本件再審聲請意旨所引之證人陳枝和之前開證詞，並
    不足據以認定再審聲請人應受無罪、或輕於原審所認定罪名。本件再審聲請人徒
    就原確定判決採證認事職權之合法行使，任意指摘不當，其所為之再審聲請，已
    難認有再審之理由。
三、據上論斷，應依刑事訴訟法第四百三十四條第一項，裁定如主文。
中      華      民      國    九十一    年      八      月    二十七    日
                                臺灣高等法院高雄分院刑事第四庭
                                    審判長法官  蕭權閔
                                          法官  陳吉雄
                                          法官  李嘉興
右正本證明與原本無異。
不得抗告。
                                        書記官  陳曼智
中      華      民      國    九十一    年      八      月    二十八    日
